臺灣宜蘭地方法院刑事裁定
111年度秩字第40號
移送機關    宜蘭縣政府警察局蘇澳分局	 
被移送人    洪○霖  （姓名年籍資料詳卷）
            陳冠有


            李○晴  （姓名年籍資料詳卷）

上列被移送人因違反社會秩序維護法案件，經移送機關以民國11
1年6月26日警澳偵字第1110008048號移送書移送審理，本院裁定
如下：
    主      文
洪○霖、甲○○藉端滋擾住戶，各處罰鍰新臺幣伍仟元。
李○晴不罰。
    事實及理由
壹、裁罰部分：
一、被移送人洪○霖、甲○○於下列時地有違反社會秩序維護法之
    行為：
  (一)時間：民國111年4月27日16時20分許。
  (二)地點：宜蘭縣○○鎮○○路0段000號。
  (三)行為：被移送人洪○霖、甲○○因見新聞播報上址有虐童案
      件，竟與其他不知名網友3人相約先於宜蘭縣○○鎮○○路0段
      000號統一超商振盟門市集合後，再一同前往上址，以燃
      放爆竹、丟撒冥紙之方式藉端滋擾住戶許舜凱。
二、上開事實，有下列證據證明屬實：
  (一)被移送人洪○霖、甲○○於警詢時之自白。
  (二)證人許舜凱於警詢之證述。
  (三)現場暨監視器翻拍照片9張。
三、按違反本法之行為，涉嫌違反刑事法律或少年事件處理法者
    ，應移送檢察官或少年法庭依刑事法律或少年事件處理法規
    定辦理，社會秩序維護法第38條前段定有明文。又本法第38
    條之規定，少年違反本法之行為同時違反少年事件處理法，
    應移送少年法庭審理者，係指少年之行為有少年事件處理法
    第3 條或第27條之情事，法院辦理社會秩序維護法案件應行
    注意事項第9點亦有明示。查本件被移送人洪○霖為95年1月6
    日生，於行為時係14歲以上未滿18歲之人，有其個人基本資
    料查詢結果在卷可稽，惟核其被移送所涉違反社會秩序維護
    法之行為，非屬少年事件處理法第3條或同法第27條之情形
    ，並無同時違反少年事件處理法，應先移送少年法庭審理之
    情，自應依社會秩序維護法規定逕予審究，合先敘明。
四、按藉端滋擾住戶、工廠、公司行號、公共場所或公眾得出入
    之場所者，處3日以下拘留或新臺幣12,000元以下罰鍰，社
    會秩序維護法第68條第2款定有明文。該條款所謂「藉端滋
    擾」，係指行為人有滋擾之本意，以言語、行動等方式，藉
    特定事端擴大發揮，踰越該事端在一般社會大眾觀念中所容
    許之合理範圍，而擾及場所之安寧秩序致難以維持或回復者
    而言，又該款所指「藉端滋擾」行為之成立與否，並不以行
    為人有無正當理由而有異，即不因藉端滋擾住戶之行為人與
    受其滋擾之住戶間有無其他糾紛存在而異其認定，祇須行為
    人主觀上出於滋擾住戶故意，藉特定事端擴大發揮，而為達
    到干擾該住戶結果之滋擾行為，即足當之。被移送人洪○霖
    、甲○○與其他不知名之3名網友於上開時、地以燃放爆竹、
    丟撒冥紙之方式滋擾住戶，有前揭證據為證，是被移送人等
    之行為，已嚴重騷擾、影響住戶許舜凱居住之安寧秩序，踰
    越社會合理表達自身不滿情緒之限度，自構成上開所稱之「
    藉端滋擾」行為無疑。
五、本院審酌被移送人洪○霖、甲○○違反之手段、違反義務之程
    度、上開行為所生之危害及被移送人洪○霖於警詢時自述擔
    任操作員，家庭經濟狀況小康，及依卷附個人基本資料查詢
    結果所示高職肄業之智識程度；被移送人甲○○於警詢時自述
    從事餐飲業，家庭經濟狀況勉持，及依卷附個人基本資料查
    詢結果所示高職肄業之智識程度等一切情狀，分別量處如主
    文所示之罰鍰。
貳、不罰部分：
一、移送意旨略以：被移送人李○晴（94年8月生，真實姓名年籍
    資料詳卷）於111年4月27日16時20分許與被移送人洪○霖、
    甲○○共同至被害人許舜凱住處外丟撒冥紙並燃放爆竹，藉端
    滋擾被害人住家，因認被移送人李○晴涉嫌違反社會秩序維
    護法第68條第2款規定等語。
二、按犯罪事實應依證據認定之，無證據不得認定犯罪事實；復
    按不能證明被告犯罪，應諭知無罪之判決，刑事訴訟法第15
    4條第2項、第301條第1項分別定有明文；而法院受理違反社
    會秩序維護法案件，除本法有規定者外，準用刑事訴訟法之
    規定，社會秩序維護法第92條亦有明文。又事實之認定，應
    憑證據，如未能發現相當證據，或證據不足以證明，自不能
    以推測或擬制之方法，以為裁判基礎；又認定不利於被告之
    事實，須依積極證據，苟積極證據不足為不利於被告事實之
    認定時，即應為有利於被告之認定，最高法院40年度台上字
    第86號、30年度上字第816號裁判意旨參照。再按依社會秩
    序維護法第45條第2項之規定，警察機關移請裁定之案件，
    該管簡易庭認為不應處罰為適當者，得逕為不罰之裁定。
三、移送機關認被移送人李○晴涉有社會秩序維護法第68條第2款
    藉端滋擾住戶之違序行為，無非係以案發現場附近監視器錄
    影翻拍照片、車輛詳細資料報表，為其主要論據。經查，被
    移送人李○晴固坦承有於上開時間搭乘車牌號碼000-0000號
    普通重型機車，前往案發地點附近之宜蘭縣○○鎮○○路0段000
    號統一超商振盟門市，惟堅詞否認有何丟撒冥紙、燃放爆竹
    之違序行為，辯稱：我當時跟5個朋友一起騎車到統一超商
    振盟門市，到達後他們說要去放爆竹，我就留在超商那裡等
    他們回來，我沒有參與等語。被移送人李○晴確有於上開時
    間騎乘上開機車出現於案發地點附近乙情，業據被移送人李
    ○晴坦承不諱，並有案發現場附近監視器錄影翻拍照片及車
    輛詳細資料報表在卷可參，此部分事實堪可認定。惟被移送
    人洪○霖證稱：我們總共6個人一起前往，加我5個人撒冥紙
    ，1個人在統一超商振盟門市等等語，是被移送人李○晴所辯
    非屬無據，且從上開案發現場附近監視器錄影光碟內容、監
    視器錄影翻拍照片無從得知被移送人李○晴是否有前往案發
    地點為上揭違序行為，且卷內亦缺乏被移送人李○晴對於違
    序行為有犯意聯絡及行為分擔之積極證據。是實難以案發現
    場附近監視器錄影翻拍照片、車輛詳細資料報表即認被移送
    人李○晴有社會秩序維護法第68條第2款藉端滋擾住戶之違序
    行為。
四、綜上，於無其他積極確切之證據足以證明被移送人李○晴有
    何違反社會秩序維護法之行為，揆諸上開說明，本件移送機
    關移送本院裁處，於法尚有未合，本院依法自應對被移送人
    李○晴為不罰之諭知。
參、依社會秩序維護法第45條第2項、第46條第1項、第68條第2
    款，裁定如主文。
中　　華　　民　　國　　111 　年　　7 　　月　　6 　　日
                  簡易庭   法  官  游皓婷
以上正本證明與原本無異。
如不服本裁定，應於裁定送達後5日內，向本院提出抗告狀。（
應附繕本）
                           書記官  林欣宜
中　　華　　民　　國　　111 　年　　7 　　月　　6 　　日
附錄處罰法條：
社會秩序維護法第68條
有左列各款行為之一者，處3日以下拘留或新臺幣1萬2千元以下
罰鍰：
一、無正當理由，於公共場所、房屋近旁焚火而有危害安全之虞
    者。
二、藉端滋擾住戶、工廠、公司行號、公共場所或公眾得出入之
    場所者。
三、強買、強賣物品或強索財務者。